

Informations personnelles



Mohamed MUSTAFA



m.mohammed@oultook.fr



0658372366



23 rue des Levriers 95360 MONTMAGNY



linkedin.com/in/mohamedmustafa-96ab84239



portfolio-mohamed-mustafa. netlify.app/fr



github.com/moha5145

Compétences

HTML/CSS/JavaScript

React / React Native / Gatsby

Express / MongoDB / Sanity

Vue.js

Github / Gitlab / Netlify / Heroku

Langues

Français



Anglais



Amharic (Ethiopie)



Mohamed MUSTAFA

Developpeur web full stack JS

Profil

Après 15 ans en tant que technicien opérateur spectacle (pilotage de système de machinerie scénique) sur divers logiciels, je me suis tourné vers ma première passion qui est le développement web.

C'est en mars 2022 que je décide de suivre le bootcamp Le Reacteur, développeur web full stack MERN qui viendra compléter mes années de formation autodidacte. Suite à cela, j'ai effectué un stage de 5 mois à Cercle de Voyages, à Paris.

Je recherche à me perfectionner, et pour cela, je souhaiterais rejoindre une entreprise en alternance, en contrat de professionalisation, pour une durée de 1 an

Formation

Developpeur Web full stack JS

de mars 2022 à juin 2022

Le Reacteur, Paris

HTML, CSS, JavaScript, React, React native, Express.js, MongoDB ...

Developpement web

de 2019 à 2022

Autodidacte

HTML, CSS, JavaScript, VueJS

DTMS

de 2004 à 2006

Paris

Diplôme de technicien des Métiers du spectacle

Expérience professionnelle

Stage Developpeur web full stack

de sept. 2022 à févr. 2023

Cercle des voyages, Paris

Divers projets

React, Gatsby, Express, MongoDB, GraphQL, Sanity

Developpeur web et mobile- Projet startup en groupe

2022

Frip's

Application mobile

React native, expo, express, Mongo DB, Forestadmin

Technicien Spectacle Opérateur Plateau

de 2007 à 2022

Paris

- -pilotage de système de machinerie scénique sur divers logiciels
- -machinerie
- -régisseur plateau

Certificats

Full Stack JavaScript - LE REACTEUR

2022

Developpement de site web et d'application mobile

J'accepte que mes données personnelles soient traitées dans le cadre du processus de recrutement pour l'emploi auquel je postule.